---
title: "01. cLASE 01 - 14/10/24"
output: html_notebook
---

**Introducción a R Studio:**

R Studio es un entonrno de desarrollo integrado (IDE) para el lenguaje de programación R. R es un lenguaje y entorno de software para estadísticas y gráficos. R Studio proporciona una interfaz amigable para trabajar con R, facilitando la escritura, depuración y ejecución de código. Además de ofrecer herramientas adicionales para la visualización de datos y la generación de informes.

**Beneficios de R Studio:**

Interfaz gráfica amigable: R Studio tiene una interfaz de usuario intuitiva que facilita la escritura y ejecución de código R.

Herramientas integradas: ofrece herramientas integradas para la visualización de datos, depuración de código y la creación de informes reproducibles.

Soporte para shiny: permite desarrollar aplicaciones interactivas basadas en R, con Shiny.

Sintaxis: La sintaxis de R es específica para análisis estadístico, mientras que Python es conocido por su sintaxis clara y legible.

Comunidad: Ambos tienen comunidades activas, pero Python tiende a ser más popular en aplicaciones generales, mientras que R es muy utilizado en estadísticas y ciencias de datos.

##**Ahora, procederemos a realizar 10 ejercicios en R Studio, enfocándonos en variables, constante sy condiciones simples. **

**Conceptos aplicados: **

Una variable en programacion es un espacio de almacenamiento con un nombre simbólico (un identificador) que se refiere o está asociado a un valor o información almacenada. En R, las variables pueden almacenar diferentes tipos de datos, como números, texto, booleanos, entre otros.

```{r}
# Ejercicio 1: Crear una variable llamada 'edad' y asignarle el valor 25
edad <- 25

#Imprimir el valor de la variable 'edad'
print(edad)
```

```{r}
print("hola")
```
```{r}
# Ejercicio 2: Crear una constante llamada "PI" y asignarle el valor 3.1416
PI <- 3.1416

#Imprimir el valor de la constante 'PI'
print (PI)
```
**Operadores Matemático en R**
Suma: +
Resta: -
Multiplicación: *
División: /
Módulo (Residuo): %%

**Operadores de comparación en R**
Igualdad: ==
Desigualdad: !=
Mayor que: >
Menor que: <
Mayor o igual que: >=
Menor o igual que: <=

**Operadores Lógicos en R**
AND Lógico: & o &&
OR Lógico: | o ||
NOT Lógico: !

**Conceptos aplicados:**
Las condicionales simples permiten tomar decisiones en el flujo del programa basadas en una condición. En R, se utiliza la estructura if-else para implementar condicionales.

```{r}
# Ejercicio 3: verificar si la edad es mayor o igual a 18
edad <- 18

if (edad >=18) {
  print("Eres mayor de edad")
} else {
  print("Eres menor de edad")
}
```
**Conceptos aplicados**
Las variables pueden utilizarse en operaciones matemáticas y lógicas en R

```{r}
#Ejercicio 4: Caluclar el área de un rectángulo
longitud <- 5
ancho <- 3

#Calcular el área utilizando las variables
area <- longitud * ancho

#Imprimir el resultado
print(paste("El area del rectángulo es: ", area))
```
**Conceptos aplicados:**
Se utilizan operadores lógicos para combinar o modificar condiciones en las expresiones condicionales.

```{r}
#Ejercicio 5: verificar si una persona es adulta y tiene menos de 65 años.
edad <- 18

if (edad >=18 & edad<65) {
  print("Eres un adulto en edad laboral")
} else {
  print("No cumples con las condiciones de edad")
}
```
**Conceptos aplicados:**
Las variables pueden ser actualizadas asignándoles nuevos valores en cualquier punto del programa.

```{r}
#Ejercicio 6: actualizar edad de una persona
edad <- 30

#Imprimir la edad antes de la actualización
print(paste("Edad antes de la actualización: ", edad))

#Actualizar la edad
edad <- 35

#Imprimir la edad después de la actualización
print(paste("Edad después de la actualización: ", edad))
```
**Conceptos aplicados:**
Las condicionales no se limitan a variables numéricas, también pueden aplicarse a strings.

```{r}
#Ejercicio 7: verificar si una fruta es una manzana
fruta <- "banana"

if (fruta == "manzana") {
  print("Es una manzana")
} else {
  print("No es una manzana")
}
```

Se pueden realizar operaciones con strings, como la concatenación. / TAREA

```{r}
# Ejercicio 8: concatenar dos strings
nombre <- "John"
apellido <- "Doe"

# Concatenar los strings
nombre_completo <- paste(nombre, apellido, sep= " ")

# Impirimir el nombre completo
print(paste("Nombre completo: ", nombre_completo))

```
Las variables lógicas (boolenas) se pueden utilizar en expresiones condicionales

```{r}
#Ejercicio 9: verificar si una persona tiene descuento
tiene_descuento <- TRUE

if (tiene_descuento) {
  print("Esta persona tiene descuento")
} else {
  print("Esta persona NO tiene descuento")
}
```
Operaciones con números decimales y redondeo.

```{r}
#Ejercicio 10: Calcular el promedio de tres números decimales
nota1 <- 7.5
nota2 <- 8.3
nota3 <- 6.9

#Calcular promedio
promedio <- round(mean(nota1,nota2,nota3))

#Imprimir el promedio redondeado
print(paste("El promedio es: ", promedio))
```
